臺灣臺中地方法院刑事判決　　　　　　　　　　　　九十一年度易緝字第六二二號
　　公　訴　人　臺灣臺中地方法院檢察署檢察官直股
　　被　　　告　己○○
右列被告因竊盜案件，經檢察官提起公訴（九十一年度偵字第一四二九八、一四九八
二、一五二五六號）及移送併辦（九十一年度偵字第一六九００號），本院判決如左
：
    主  文
己○○共同連續攜帶兇器竊盜，處有期徒刑壹年捌月。扣案之螺絲起子參支、十字起
子壹支、瑞士刀壹把及膠帶壹捲，均沒收之。
    事  實
一、己○○素行不佳，於民國八十三間因違反肅清煙毒條例等案件，經本院判處有期
    徒刑二年二月確定，於八十五年三月十八日執行完畢。又於八十八年間因偽造有
    價證券案件，經臺灣高等法院臺中分院判處有期徒刑二年六月確定，另於八十八
    年間因搶奪案件，經本院判處有期徒刑一年確定，嗣定執行刑為有期徒刑三年四
    月，於九十一年二月六日假釋出獄。其於假釋期間，竟仍不知悔改，復因無錢花
    用，即意圖為自己不法之所有，並基於概括之犯意，或單獨一人，或與另一人基
    於犯意之聯絡，連續為下列竊盜行為：
（一）於九十一年七月二十日下午四時三十分許，踰越房屋外牆，再由側門進入臺中
      縣太平市○○○街四十八巷二十三弄九號空屋（無故侵入建築物部分未經告訴
      ），在場拿取而攜帶客觀上具有危險性，足以傷害人之身體及安全，並可供兇
      器使用之螺絲起子一支，拆卸竊取屋主甲○○所有之鋁門窗條二十三支、鋁門
      一扇與玻璃窗一面。己○○基於接續竊盜之犯意，於九十一年七月二十一日下
      午三時許，另邀知情之洪展瑋（已先行判決）共同前往搬運前開拆卸之物品，
      即再踰越房屋外牆，由側門進入上址，嗣正在綑綁鋁門窗條準備載走之際，為
      屋主甲○○至現場查看時發現，即報警查獲，致未得逞。
（二）於九十一年七月二十九日上午七時許，攜帶客觀上具有危險性，足以傷害人之
      身體及安全，並可供兇器使用之螺絲起子一支，進入臺中縣太平市○○路○段
      二六二巷六號戊○○未上鎖之屋內（無故侵入住宅部分未經告訴），拆卸竊取
      屋內之鋁門窗條八支，嗣經在內睡覺之戊○○發覺有異，起身前往隔壁房間查
      看時，看見己○○正在拆卸鋁窗後，即報警查獲，而未得逞，並當場扣得己○○所有供行竊用之螺絲起子一支。
（三）於九十一年八月一日上午十一時許，己○○另與何嘉銘（已先行判決）各攜帶
      客觀上具有危險性，足以傷害人之身體及安全，並可供兇器使用之螺絲起子及
      十字起子各一支，進入臺中縣太平市○○○街七十九巷十弄二十五號與臺中縣
      太平市○○○路一八六巷五十四號前後棟未上鎖之空屋（無故侵入建築物部分
      未經告訴），拆卸竊取屋主李長庚所有之落地窗三面及大小窗十四面，並由何
      嘉銘於當日下午二時許，載至臺中縣太平市○○路二一三號正永五金回收場變
      賣，得款新臺幣二千零六十元，與己○○各分一半。
（四）於九十一年八月一日下午四時三十分許，己○○及何嘉銘（亦已先行判決）又
      攜帶客觀上具有危險性，足以傷害人之身體及安全，並可供兇器使用之螺絲起
      子、十字起子各一支等物，進入臺中縣太平市○○○街七十九巷十弄二十三號
      未上鎖之空屋（無故侵入建築物部分未經告訴），拆卸竊取屋主劉淑君所有之
      鋁門窗條數十支，其二人正在拆卸時，為附近民眾發現立刻報警，而於同日下
      午五時十分許，在臺中縣太平市○○○路一八六巷五十四號內逮捕躲藏之己○○、何嘉銘二人，致未得逞，並扣得其二人所有供竊取所用之十字起子一支與
      膠帶一捲。
（五）於九十一年八月二十四日下午二時許，己○○與黃國振（另行起訴）分別攜帶
      客觀上具有危險性，足以傷害人之身體及安全，並可供兇器使用之螺絲起子各
      一支及瑞士刀一把，由黃國振啟動電動門鎖，進入臺中縣太平市○○路五十一
      號空屋（無故侵入建築物部分未經告訴），拆卸竊取屋主丁○○所有之鋁窗片
      六片及鋁條七支得逞。嗣於當日下午四時許，己○○載運前開竊得之物品準備
      前往變賣時，在臺中縣太平市○○路三九九號前，經警發現其形跡可疑而盤查
      查獲，並在臺中縣太平市○○路五十一號房屋內逮捕黃國振，且扣得其二人所
      有供行竊所用之螺絲起子二支及瑞士刀一把。
三、案經臺中縣警察局霧峰分局報請臺灣臺中地方法院檢察署檢察官偵查起訴及臺中
    縣警察局霧峰分局報請臺灣臺中地方法院檢察署檢察官移送併辦。
    理  由
一、訊據被告己○○於本院審理時對於右揭事實坦承不諱，核與共犯洪展瑋、何嘉銘
    於警偵訊時及本院審理時供述一致，並與被害人甲○○、戊○○、李長庚之委託
    人丙○○、劉淑君之委託人乙○○、丁○○之委託人張美慧等人分別於警訊時指
    述情節相符，且經證人即正永五金回收場會計黃堯琪於警訊時證稱無誤，復有贓
    物認領保管單五紙附卷可稽，另有螺絲起子三支、十字起子一支、瑞士刀一把及
    膠帶一捲等物扣案可資佐證。本件事證明確，被告之犯行堪予認定。
二、按刑法第三百二十一條第一項第三款之攜帶兇器竊盜罪，係以行為人攜帶兇器竊
    盜為其加重條件，此所謂兇器，其種類並無限制，凡客觀上足對人之生命、身體
    、安全構成威脅，具有危險性之兇器均屬之，且祇須行竊時攜帶此種具有危險性
    之兇器為已足，並不以攜帶之初有行兇之意圖為必要（最高法院七十九年度臺上
    字第五二五三號判例可資參照）。再按攜帶兇器竊盜，依通常社會觀念，足認有
    與事主行兇反抗之危險，祇須行竊時攜有兇器，即應成立攜帶兇器竊盜之罪，並
    非以預先確有傷害事主之故意為必要（最高法院七十二年度臺上字第二七八八號
    判決意旨足參）。查本件被告己○○與其他共犯於如事實欄一之（一）至（五）
    犯行中，或在場拿取或自備「螺絲起子、十字起子、瑞士刀」等工具拆卸竊取鋁
    窗，該等工具客觀上具有危險性，足以傷害人之身體及安全，即屬刑法第三百二
    十一條第一項第三款所示之「兇器」甚明。再查如事實欄一之（一）所示，被告
    己○○先踰越被害人甲○○房屋外牆，再由側門進入屋內，並持現場之螺絲起子
    拆卸鋁窗，嗣於隔日被告己○○與洪展瑋共同踰越房屋外牆進入屋內，搬運已拆
    卸之物品，嗣正在綑綁鋁門窗條準備載走之際，為被害人甲○○發現，而報警查
    獲，致未得逞，此經被告己○○與洪展瑋供明在卷，核與被害人甲○○指述被竊
    情節相符，核該部分被告己○○所為，係犯刑法第三百二十一條第二項、第一項
    第二款、第三款之攜帶兇器踰越牆垣竊盜未遂罪。公訴人認被告己○○該部分係
    犯刑法第三百二十條之普通竊盜罪，尚有未洽，在同一基本社會事實下，該部分
    起訴法條應予變更。被告己○○先拆卸鋁窗，翌日再前往搬運，係基於竊盜之犯
    意，以各個舉動接續進行，主觀上各個舉動為其竊盜犯行之一部分，當然成立一
    罪，為接續犯。被告己○○與洪展瑋間，就前開九十一年七月二十一日踰越牆垣
    竊盜未遂犯行，有犯意聯絡及行為分擔，為共同正犯。被告己○○已著手於竊盜
    行為之實行而不遂，為未遂犯。公訴人未就被告己○○於九十一年七月二十日之
    攜帶兇器踰越牆垣竊盜未遂犯行予以起訴，惟該部分與已起訴之九十一年七月二
    十一日竊盜犯行，有接續犯之實質上一罪關係，為起訴效力所及，本院自得併予
    審理。又查如事實欄一之（二）所示，被告己○○攜帶可供兇器使用之螺絲起子
    一支，進入被害人戊○○屋內，拆卸竊取鋁門窗條時，為被害人戊○○發現，即
    報警查獲，而未得逞，該部分被告己○○所為，係犯刑法第三百二十一條第二項
    、第一項第三款之攜帶兇器竊盜未遂罪。被告己○○已著手於竊盜行為之實行而
    不遂，為未遂犯。另查如事實欄一之（三）所示，被告己○○與何嘉銘至被害人
    李長庚房屋行竊時，亦攜帶可供兇器使用之螺絲起子、十字起子各一支行竊得逞
    ，該部分被告己○○所為，係犯刑法第三百二十一條第一項第三款之攜帶兇器竊
    盜既遂罪。如事實欄一之（四）所示，被告己○○與何嘉銘攜帶螺絲起子、十字
    起子各一支至被害人劉淑君屋內拆卸鋁窗行竊時，為附近民眾發現後立刻報警，
    而逮捕該二人，致未得逞，該部分被告己○○所為，係犯刑法第三百二十一條第
    二項、第一項第三款之攜帶兇器竊盜未遂罪。被告己○○已著手於該次竊盜行為
    之實行而不遂，為未遂犯。被告己○○與何嘉銘間，就前開如事實欄一之（三）
    、（四）所示之竊盜犯行，有犯意聯絡及行為分擔，為共同正犯。復查如事實欄
    一之（五）所示，被告己○○與黃國振攜帶可供兇器使用之螺絲起子各一支及瑞
    士刀一把，進入被害人丁○○屋內竊取鋁窗片及鋁條得逞，該部分被告己○○所
    為，係犯刑法第三百二十一條第一項第三款之攜帶兇器竊盜既遂罪。被告己○○
    與黃國振間，就前開竊盜犯行，有犯意聯絡及行為分擔，為共同正犯。公訴人雖
    未就被告己○○上揭竊盜犯行（臺灣臺中地方法院檢察署九十一年度偵字第一六
    九００號併案部分）起訴，惟該部分與已起訴之竊盜部分，有連續犯之裁判上一
    罪關係，為起訴效力所及，本院即得併予審理。被告己○○先後五次竊盜犯行，
    時間緊接，所犯基本罪名相同，顯係基於概括之犯意反覆為之，為連續犯，依刑
    法第五十六條之規定，應論以情節較重之攜帶兇器竊盜既遂罪一罪，並加重其刑
    。爰審酌被告素行不佳，前有不少前科紀錄，竟仍不知悔悟，復連續多次爬牆及
    攜帶可供兇器使用之工具竊取他人屋內之鋁門窗建材，造成他人財物損失匪淺，
    危害社會治安不輕，且均甫被查獲後，又繼續犯案，惡性匪淺，惟念及被告犯後
    坦承犯行，態度尚佳，竊盜犯行二次得逞，三次未得逞等一切情狀，量處如主文
    所示之刑示懲。末查被告己○○先前雖有違反肅清煙毒條例、偽造有價證券、搶
    奪等前科紀錄，惟其係分別於八十二年、八十六年、八十八年間犯案，彼此均有
    相當之時間間隔，有臺灣高等法院被告全國前案紀錄表一份在卷可參，且其於八
    十八年間所犯之搶奪案與本件犯罪時間亦相隔三年，故尚難認被告己○○有犯罪
    之習慣，因此不予宣告強制工作之保安處分，併此敘明。
三、如事實欄一之（一）所示扣案之螺絲起子一支，係被告己○○所有供竊盜所用之
    物；如事實欄一之（四）所示扣案之十字起子一支與膠帶一捲，係被告己○○與
    共犯何嘉銘所有供竊盜所用之物；如事實欄一之（五）所示扣案之螺絲起子二支
    與瑞士刀一把，係被告己○○與共犯黃國振所有供竊盜所用之物；業經其等供明
    在卷，均依刑法第三十八條第一項第二款之規定宣告沒收之。至被告己○○於九
    十一年七月二十日行竊所用之螺絲起子一支係在場拿取，非屬被告己○○所有，
    且未經扣案，故不為沒收之諭知。另被告己○○於九十一年八月一日持以行竊之
    螺絲起子一支未經扣案，且被告己○○表示業已遺失，為免將來執行之困難，亦
    不為沒收之諭知，併此敘明。
據上論斷，應依刑事訴訟法第二百九十九條第一項前段、第三百條，刑法第二十八條
、第五十六條、第三百二十一條第一項第三款、第三十八條第一項第二款，判決如主
文。
中      華      民      國    九十一    年    十一    月     二十五     日
                                臺灣臺中地方法院刑事第四庭
                                        法  官  張  靜  琪
右正本證明與原本無異。
如不服本判決，應於判決送達後十日內向本院提出上訴狀，上訴於臺灣高等法院臺中
分院( 須附繕本 )。
                                        書記官
中      華      民      國    九十一    年    十一    月     二十五     日
附錄論罪科刑法條
刑法第三百二十一條
犯竊盜罪而有左列情形之一者，處六月以上五年以下有期徒刑：
一、於夜間侵入住宅或有人居住之建築物、船艦，或隱匿其內而犯之者。
二、毀越門扇、牆垣或其他安全設備而犯之者。
三、攜帶兇器而犯之者。
四、結夥三人以上而犯之者。
五、乘火災、水災或其他災害之際而犯之者。
六、在車站或埠頭而犯之者。
前項之未遂犯罰之。
